# Järeldused
```{r label = "f"}
delta_vap_H_f <- 2448.8e3
```

Vastavalt *CRC Handbook of Chemistry and Physics, 95th Edition*ile on vee aurustumissoojus $\qty{22}{\degreeCelsius}$, mis tõenäoliselt oli katse keskkonna temperatuur, $`r delta_vap_H_f`\unit{\joule\per\kilogram}$ [@haynes_2014_crc, p. 6-5]. Lasen arvutada suhtelise vea vastavalt valemile \@ref(eq:relative-difference) leheküljel $\pageref{eq:relative-difference}$:
```{r label = "relative-error"}
AE <- abs(delta_vap_H_f - delta_vap_H)
RE <- AE / delta_vap_H_f
```

ja selleks on `r signif(RE, digits = 2)`. Kuna suhteline viga on liiga suur, eksperiment ebaõnnestus, st ei saanud me kinnitust vee teaduslikult väljaarvutatud aurustumissoojusele. Absoluutne viga oli $`r signif(AE, digits = 2)`\unit{\joule\per\kilogram}$.

Kui kasutada regressioonigraafiku meetodiks *loess*'i *lm*'i asemel, näeme jooniselt \@ref(fig:regression-with-loess), kus võivad sisendandmetes olla vead.
```{r label = "regression-with-loess", fig.cap="Vee aurustamisel toimuva ümbritseva keskkonna kütmise massi kohta regressioonisirge $\\textit{loess}$-meetodiga"}
librarian::shelf(
  ggplot2,
  latex2exp,
  ggpubr # for stat_regline_equation
)

ggplot(data = vaporization, aes(x = t, y = E_per_delta_m)) + geom_point() +
  labs(x = TeX("$\\frac{\\Delta(t)}{s}$"), y = TeX("$\\frac{\\frac{E}{\\Delta(m)}}{\\frac{J}{kg}}$")) +
  geom_smooth(formula = "y ~ x", method = "loess", se = FALSE) +
  stat_regline_equation()

```

Jooniselt \@ref(fig:regression-with-loess) paistab, et kui neid vasakpoolseid alumisi punkte nii madalal ei oleks, siis kõrvalekallet ka poleks. Ometi ei saa kindlalt väita, et mingi sisendanne oli vale, sest vajalikku seaduspära pole näha. Kui kõige suurema võimsuse juures oli iga kümne grammi võrra vedela vee massi vähenemise kestus enam-vähem ühesugune, siis väiksema võimsuse puhul tulid sisse võrdlemisi suured erinevused, justnagu ümbritsevasse keskkonda kandunuks siis soojust ebaühtlasemalt.

Teised eesmärgid said saavutatud.

Kogesime, et vee aurustamiseks on vaja sellele lisada soojust. Vihmasaju kestel toimub ka vee aurustumine, milleks liigub vajalik soojus õhust, mistõttu õhk jahtub.

keemine
: protsess, milles aine vedel ja gaasiline olek on vastava rõhu puhul tasakaalus [@haynes_2014_crc, p. 2-47]

Keemine tekib, kui vedeliku rõhk ja atmosfääri rõhk ühtlustuvad.
